
\vspace{1.8em}
\begin{minipage}{\textwidth}
\stepcounter{mallinumber}
\textbf{Tüüpsõnamall \arabic{mallinumber}\,\vadja{õnnõto}}\\

\begin{sideways}
\begin{tabular}{l l}
muutvormimall & tunnused \\
\hline
\underline{õnnõt}\,+\,\underline{o} & \textsc{ sg nom } \\
\underline{õnnõt}\,+\,t\,+\,\underline{o}\,+\,ma & \textsc{ sg gen } \\
\underline{õnnõt}\,+\,\underline{o}\,+\,ta & \textsc{ sg par } \\
\underline{õnnõt}\,+\,t\,+\,\underline{o}\,+\,masõ & \textsc{ sg ill } \\
\underline{õnnõt}\,+\,t\,+\,\underline{o}\,+\,maz & \textsc{ sg ine } \\
\underline{õnnõt}\,+\,t\,+\,\underline{o}\,+\,mass & \textsc{ sg ela } \\
\underline{õnnõt}\,+\,t\,+\,\underline{o}\,+\,mallõ & \textsc{ sg all } \\
\underline{õnnõt}\,+\,t\,+\,\underline{o}\,+\,mall & \textsc{ sg ade } \\
\underline{õnnõt}\,+\,t\,+\,\underline{o}\,+\,malt & \textsc{ sg abl } \\
\underline{õnnõt}\,+\,t\,+\,\underline{o}\,+\,massi & \textsc{ sg tra } \\
\underline{õnnõt}\,+\,t\,+\,\underline{o}\,+\,massaa & \textsc{ sg ter } \\
\underline{õnnõt}\,+\,t\,+\,\underline{o}\,+\,maka & \textsc{ sg com } \\
\underline{õnnõt}\,+\,t\,+\,\underline{o}\,+\,mad & \textsc{ pl nom } \\
\underline{õnnõt}\,+\,t\,+\,\underline{o}\,+\,mijõ & \textsc{ pl gen } \\
\underline{õnnõt}\,+\,t\,+\,\underline{o}\,+\,miit & \textsc{ pl par } \\
\underline{õnnõt}\,+\,t\,+\,\underline{o}\,+\,miisõ & \textsc{ pl ill } \\
\underline{õnnõt}\,+\,t\,+\,\underline{o}\,+\,miiz & \textsc{ pl ine } \\
\underline{õnnõt}\,+\,t\,+\,\underline{o}\,+\,miiss & \textsc{ pl ela } \\
\underline{õnnõt}\,+\,t\,+\,\underline{o}\,+\,miillõ & \textsc{ pl all } \\
\underline{õnnõt}\,+\,t\,+\,\underline{o}\,+\,miill & \textsc{ pl ade } \\
\underline{õnnõt}\,+\,t\,+\,\underline{o}\,+\,miilt & \textsc{ pl abl } \\
\underline{õnnõt}\,+\,t\,+\,\underline{o}\,+\,miissi & \textsc{ pl tra } \\
\underline{õnnõt}\,+\,t\,+\,\underline{o}\,+\,miissaa & \textsc{ pl ter } \\
\underline{õnnõt}\,+\,t\,+\,\underline{o}\,+\,mijka & \textsc{ pl com } \\
\end{tabular}
\end{sideways}
\captionof{table}{Tüüpsõna \arabic{mallinumber}\,\textit{õnnõto} ekstraheeritud muutvormimallid.}
\label{tab:tüüpsõnamall-õnnõto}

\end{minipage}

 
\vspace{1em}
\noindent Tüüpsõna hõlmab vormisõnastiku 2 lekseemi: \vadja{\underline{õnnõt}\underline{o}} ja \vadja{\underline{hoolit}\underline{o}}.
